臺灣高雄地方法院刑事判決　　　　　　100年度審訴字第885號
公　訴　人　臺灣高雄地方法院檢察署檢察官
被　　　告　金松茂
上列被告因違反毒品危害防制條例案件，經檢察官提起公訴（10
0 年度毒偵字第538 號、100 年度撤緩毒偵字第28號），由本院
合併審理，被告就被訴事實為有罪之陳述，經告知簡式審判程序
之旨，並聽取被告與公訴人之意見後，本院合議庭裁定由受命法
官獨任進行簡式審判程序，本院判決如下：
    主  文
金松茂犯如附表所示之罪，各處如附表所示之刑。應執行有期
徒刑壹年月，扣案如附表編號3 所示之第一級毒品海洛因貳包
均沒收銷燬之。
    事  實
一、金松茂前於民國97年間，因施用毒品案件，經本院以97年度
    審毒聲字第712 號裁定送觀察、勒戒後，認有繼續施用毒品
    傾向，再經本院以97年度審毒聲字第1608號裁定令入戒治處
    所施以強制戒治，於98年8 月17日執行完畢釋放，並由臺灣
    高雄地方法院檢察署檢察官以98年度戒毒偵字第311 號為不
    起訴處分確定。詎其仍不知戒絕毒癮，明知海洛因及甲基安
    非他命，分別經公告列為毒品危害防制條例第2 條第2 項第
    1 款之第一級毒品及同條項第2 款之第二級毒品，不得非法
    持有、施用，竟基於施用第一級毒品海洛因、第二級毒品甲
    基安非他命之犯意，於附表編號1 、3 所示時地，以附表編
    號1 、3 所示方式，施用第一級毒品海洛因各1 次；於附表
    編號2 所示時地，以附表編號2 所示方法，施用第二級毒品
    甲基安非他命1 次。嗣經警分別查獲，另扣得如附表所示之
    物（施用時間、地點、方式、查獲時地、扣得物品均如附表
    所示）。
二、案經高雄市政府警察局左營分局先後移送臺灣高雄地方法院
    檢察署檢察官偵查起訴。
    理  由
一、被告金松茂所犯係死刑、無期徒刑、最輕本刑為3 年以上有
    期徒刑以外之罪，其於準備程序就前揭被訴事實為有罪之陳
    述，經受命法官告知簡式審判程序之旨，並聽取其與公訴人
    意見後，本院認無不得或不宜改依簡式審判程序進行之處，
    爰依刑事訴訟法第273 條之1 第1 項、第284 條之1 ，裁定
    本件由受命法官獨任進行簡式審判程序，合先敘明。
二、上揭事實，業據被告於本院審理時坦承不諱，且其先後2 次
    為警採集尿液，檢驗結果均呈嗎啡即海洛因代謝物陽性反應
    ，其中1 次（即附表編號2 所示）並呈甲基安非他命代謝物
    陽性反應，此有高雄市立凱旋醫院（檢體編號分別為：C990
    49號、C99713號）出具之濫用藥物尿液檢驗報告共2 紙在卷
    可稽。扣案如附表編號3 所示之白粉2 包，經檢驗確含第一
    級毒品海洛因成分，有法務部調查局濫用藥物實驗室鑑定書
    1 份附卷可考。被告上開自白與事實相符，自可採為認定事
    實之證據，其確有如附表所示施用、持有毒品之犯行，均堪
    認定。
三、按觀察、勒戒或強制戒治執行完畢釋放後，5 年內再犯第10
    條施用毒品之罪者，檢察官或少年法院（地方法院少年法庭
    ）應依法追訴或裁定交付審理，毒品危害防制條例第23條第
    2項定有明文。本件被告前因施用毒品案件，經本院裁定送
    觀察、勒戒後，因認有繼續施用毒品傾向，再經本院裁定令
    入戒治處所施以強制戒治，於98年8 月17日執行完畢釋放，
    並由臺灣高雄地方法院檢察署檢察官為不起訴處分確定之事
    實，有臺灣高等法院被告前案紀錄表1 份附卷可參，其於強
    制戒治執行完畢釋放後，5 年內再犯本件施用毒品案件，依
    前開說明，應依法追訴。本件事證明確，被告犯行洵堪認定
    ，應予依法論科。
四、核被告就附表編號1 、編號3 所為，均係犯毒品危害防制條
    例第10條第1 項施用第一級毒品罪；就附表編號2 所為，則
    係犯同條例第10條第2 項施用第二級毒品罪。被告持有第一
    、二級毒品進而施用，持有之低度行為各為施用之高度行為
    所吸收，均不另論持有毒品之罪。被告所犯上開3 罪，時間
    有異，犯意各別，行為互殊，應予分論併罰。另查，被告為
    警方發覺其涉及附表編號3 施用毒品犯行前，主動交出第一
    級毒品海洛因予警方查扣，並於警詢中自承上述施用第一級
    毒品之犯罪事實，是被告此舉當認合於自首要件，爰依刑法
    第62條前段規定，就被告所犯附表編號3 施用第一級毒品罪
    減輕其刑。本院審酌被告前因施用毒品案件經觀察勒戒、強
    制戒治，未能徹底戒絕毒品，復犯本案犯行，實屬不該；惟
    念其犯後坦承犯行，及施用毒品乃戕害自身健康，尚未直接
    危害他人，反社會性不高等一切情狀，分別量處如主文所示
    之刑，並定其應執行刑，以資懲儆。
五、扣案之白粉2 包經送驗結果，確含第一級毒品海洛因之成分
    ，業已認明如前，爰依毒品危害防制條例第18條第1 項前段
    之規定，於被告所犯附表編號3 所示罪刑項下諭知沒收銷燬
    之；又鑑定單位一般係以傾倒之方式，將包裝袋內之毒品倒
    出而與包裝袋分離而稱重，必要時，輔以刮杓刮取袋內毒品
    ，然無論依何種方式分離，包裝袋內均有極微量之毒品殘留
    ，業經法務部調查局以93年3 月19日調科壹字第0930011306
    0 號函釋在案，並為本院職務上已知之事實，足認本件用以
    包覆扣案海洛因之包裝袋，其內含有極微量之毒品殘留而無
    法析離，應整體視為扣案之第一級毒品海洛因，不問屬於犯
    人與否，應依前開規定併予沒收銷燬之。至於鑑驗耗用之毒
    品既已滅失，自無庸宣告沒收銷燬，附此敘明。
據上論斷，應依刑事訴訟法第273 條之1 第1 項、第299 條第1
項前段，毒品危害防制條例第10條第1 項、第2 項、第18條第1
項前段，刑法第11條、第62條前段、第51條第5 款，判決如主文
。
本案經檢察官余彬誠到庭執行職務。
中    華    民    國   100    年    6     月    8     日
                  刑事第十庭  法  官  楊佩蓉
以上正本證明與原本無異。
如不服本判決應於收受送達後10日內向本院提出上訴書狀，並應
敘述具體理由；如未敘述上訴理由者，應於上訴期間屆滿後20日
內向本院補提理由書（均須按他造當事人之人數附繕本）「切勿
逕送上級法院」。
中    華    民    國   100    年    6     月    8     日
                              書記官  陳蓉柔
附錄本案判決論罪科刑法條：
毒品危害防制條例第10條
施用第一級毒品者，處6 月以上5 年以下有期徒刑。
施用第二級毒品者，處3 年以下有期徒刑。
附表
┌──┬────┬─────┬─────┬──────────┬─────────┬──────┐
│編號│犯罪時間│ 犯罪地點 │ 犯罪方法 │      查獲時地      │所犯之罪及宣告刑  │  本院案號  │
│    │        │          │          │                    │                  │（偵查案號）│
├──┼────┼─────┼─────┼──────────┼─────────┼──────┤
│ 1  │99年1 月│高雄市左營│以將海洛因│於99年1 月18日17時許│金松茂犯施用第一級│100年度審訴 │
│    │17日20時│區○○路某│摻入香菸內│，在高雄市左營區海功│毒品罪，處有期徒刑│字第1121號  │
│    │許      │友人住處  │點燃之方式│路40巷口，因形跡可疑│捌月。            │（100 年度撤│
│    │        │          │施用第一級│為警盤查，復經其同意│                  │緩毒偵字第28│
│    │        │          │毒品海洛因│為警採集尿液送驗，檢│                  │號）        │
│    │        │          │1 次      │驗結果呈甲基安非他命│                  │            │
│    │        │          │          │及嗎啡陽性反應。    │                  │            │
├──┼────┼─────┼─────┼──────────┼─────────┼──────┤
│ 2  │99年1 月│同上      │將甲基安非│同上                │金松茂犯施用第二級│同上        │
│    │17日20時│          │他命置於玻│                    │毒品罪，處有期徒刑│            │
│    │許施用海│          │璃球吸食器│                    │月。            │            │
│    │洛因後半│          │內用火燒烤│                    │                  │            │
│    │小時    │          │產生煙霧吸│                    │                  │            │
│    │        │          │食之方式施│                    │                  │            │
│    │        │          │用第二級毒│                    │                  │            │
│    │        │          │品甲基安非│                    │                  │            │
│    │        │          │他命1 次  │                    │                  │            │
├──┼────┼─────┼─────┼──────────┼─────────┼──────┤
│ 3  │99年11月│高雄市左營│以將海洛因│於同日13時30分許，為│金松茂犯施用第一級│100年度審訴 │
│    │22日12時│區○○路40│摻入香菸內│警前往上開住處拘捕金│毒品，處有期徒刑柒│字第885號   │
│    │許      │巷32弄15號│點燃之方式│泰裕（即金松茂之子）│月。扣案之第一級毒│（100年度毒 │
│    │        │住處      │施用第一級│時，發覺金松茂行跡可│品海洛因貳包（驗餘│偵字第538號 │
│    │        │          │毒品海洛因│疑經警盤查，金松茂則│淨重點柒貳公克，│）          │
│    │        │          │1 次      │於有偵查犯罪權限之機│空包裝總重零點陸貳│            │
│    │        │          │          │關及公務員發覺其犯罪│公克）均沒收銷燬之│            │
│    │        │          │          │前，主動提出其所有之│。                │            │
│    │        │          │          │第一級毒品海洛因2 包│                  │            │
│    │        │          │          │（驗餘淨重3.72公克，│                  │            │
│    │        │          │          │空包裝總重0.62公克）│                  │            │
│    │        │          │          │為警查扣，在警詢中自│                  │            │
│    │        │          │          │承其上述施用第一級毒│                  │            │
│    │        │          │          │品犯行，同意為警採集│                  │            │
│    │        │          │          │尿液送驗，檢驗結果呈│                  │            │
│    │        │          │          │可待因及嗎啡陽性反應│                  │            │
│    │        │          │          │。                  │                  │            │
└──┴────┴─────┴─────┴──────────┴─────────┴──────┘